246Edepot - Archives communales déposées de Fouvent-le-Bas
Archives Départementales de la Haute-Saône
- ARCHIVES MODERNES
  - POLICE-HYGIENE PUBLIQUE-JUSTICE
    - Police locale. Sinistres (an V, 1836, 1890-1910). Transport de corps (1936). Comité du monuments français à la mémoire de S.M. la reine Astrid de Belgique, souscription pour l'érection d'un monument (1936). Police générale. Correspondance du district concernant les évadés, suspects et émigrés, condamnés à mort (1792-an III). Passeports et souches (1821-1855). Congés de libération (1823). Individus condamnés à la prison (1841-1891). Déclarations de domicile (1839, 1861). Demande de réhabilitation (1869). Registre d'immatriculation (1888-1914). Permis de séjour (s.d.), carnet d'étranger, extrait du registre d'immatriculation, livret d'ouvrier concernant Joseph Béat (1880-1918). Récépissé de cartes d'identité de travailleurs agricoles espagnols (1919). Expulsion d'un étranger (1919-1920)., 1792-1936; 246 Edepot 34; I1
    - Hygiène publique. Epidémie, statistique du choléra (1853-1854), rougeole (1898, 1905). Rapport sur la santé publique (1865). Etablissement d'une huilerie (1866). Ramonage des cheminées (1810,1812). Justice. Acte de notoriété (1816). Consentement de mariage (1824). Jugement pour légitimer un acte non enregistré à l'état-civil (1824). Listes des jurés (1835, 1850-1853, 1871-1872)., 1810-1905; 246 Edepot 35; I2
    - Elections municipales (1812-1904), élection du Président de la République (1851), vote pour le rétablissement de l'Empire (1852), plébiscite (1870), élections législatives (1852-1910), élection du conseil général (1860-1907), élection au conseil d'arrondissement (1870-1910), élections sénatoriales (1908): procès-verbaux., 1810-1912; 246 Edepot 37; K2
  - ELECTIONS ET PERSONNEL COMMUNAL
    - Listes électorales (1831-1833, 1835-1838, 1840-1853, 1855-1885, 1887-1908)., 1831-1908; 246 Edepot 36; K1
      LISTE ELECTORALE
    - Personnel communal. Gardes-champêtres, nomination, traitement, révocation (1812-1898). Marchés de pâtres (1812, 1830-1911). Traitement du receveur municipal (1921). Liste des délégués au conseil de discipline élus par les employés communaux (1930). Protocole et distinction honorifique. Adresses aux souverains (1842, 1853). Attribution de la Légion d'honneur (1875)., 1812-1930; 246 Edepot 38; K3
      PERSONNEL
  - ELECTIONS ET PERSONNEL COMMUNAL
    - Listes électorales (1831-1833, 1835-1838, 1840-1853, 1855-1885, 1887-1908)., 1831-1908; 246 Edepot 36; K1
    - Personnel communal. Gardes-champêtres, nomination, traitement, révocation (1812-1898). Marchés de pâtres (1812, 1830-1911). Traitement du receveur municipal (1921). Liste des délégués au conseil de discipline élus par les employés communaux (1930). Protocole et distinction honorifique. Adresses aux souverains (1842, 1853). Attribution de la Légion d'honneur (1875)., 1812-1930; 246 Edepot 38; K3
  - FINANCES DE LA COMMUNE
    - Budgets (an VIII, an XI, 1831, 1833-1870)., An VIII-1870; 246 Edepot 39; L1
      BUDGET
    - Comptes de gestion (1791-an IV, an XII-1823, 1827-1836, 1845-1856, 1858-1861, 1863-1865, 1868-1874, 1886-1889, 1896-1903, 1906-1907). Comptes administratifs (an VI-1861, incomplet)., 1791-1907; 246 Edepot 40; L2
      COMPTE ADMINISTRATIF; COMPTE DE GESTION
  - FINANCES DE LA COMMUNE
    - Budgets (an VIII, an XI, 1831, 1833-1870)., An VIII-1870; 246 Edepot 39; L1
    - Comptes de gestion (1791-an IV, an XII-1823, 1827-1836, 1845-1856, 1858-1861, 1863-1865, 1868-1874, 1886-1889, 1896-1903, 1906-1907). Comptes administratifs (an VI-1861, incomplet)., 1791-1907; 246 Edepot 40; L2
  - EDIFICES PUBLICS
    - Maison commune-école de garçons, acquisition de maison, réparations: devis, acquisition de mobilier, clôture du jardin, construction d'un puits (an IX-1826, 1 plan (4)). Presbytère, réparations: devis (1817-1887, 1902). Eglise, réparations: devis (1819, 1853-1869, 1898-1923), marché pour la refonte des cloches (1821-1828). Réparations à l'église et au presbytère (1872-1889). Fontaines, réparations (1842, 1862), différend avec le sieur Nicolas-François Marie concernant la propriété d'une fontaine (1862-1869). Ecole de filles, acquisition d'une maison, appropriation du logement de l'institutrice, agrandissement, établissement dans l'ancienne maison commune, lieux d'aisances, réclamation des entrepreneurs qui ne sont pas payer de leurs travaux, vente de l'ancienne école (1860-1893, plans (4) ). Lavoir, construction sur le Vannon: devis (1828, 1 plan, 1908-1909). Monument aux Morts, subvention de l'Etat (1920-1922, 1 plan)., An IX-1923; 246 Edepot 41; M1
      ECOLE; EDIFICE CULTUEL; HOTEL DE VILLE; PRESBYTERE
      FOUVENT-SAINT-ANDOCHE; VANON (LE)
      MARIE (Nicolas-François)
  - EDIFICES PUBLICS
    - Maison commune-école de garçons, acquisition de maison, réparations: devis, acquisition de mobilier, clôture du jardin, construction d'un puits (an IX-1826, 1 plan (4)). Presbytère, réparations: devis (1817-1887, 1902). Eglise, réparations: devis (1819, 1853-1869, 1898-1923), marché pour la refonte des cloches (1821-1828). Réparations à l'église et au presbytère (1872-1889). Fontaines, réparations (1842, 1862), différend avec le sieur Nicolas-François Marie concernant la propriété d'une fontaine (1862-1869). Ecole de filles, acquisition d'une maison, appropriation du logement de l'institutrice, agrandissement, établissement dans l'ancienne maison commune, lieux d'aisances, réclamation des entrepreneurs qui ne sont pas payer de leurs travaux, vente de l'ancienne école (1860-1893, plans (4) ). Lavoir, construction sur le Vannon: devis (1828, 1 plan, 1908-1909). Monument aux Morts, subvention de l'Etat (1920-1922, 1 plan)., An IX-1923; 246 Edepot 41; M1
  - BIENS ET BOIS COMMUNAUX
    - Amodiations (1793-1841). Ventes, échanges, acquisitions (1806-1937). Etat (s.d.), mise en valeur (1865). Contestation entre la commune et Jean-Auguste Lacordaire, ingénieur des Ponts et Chaussées, au sujet de la propriété d'un terrain (1820-1822, 1 plan (4)). Biens nationaux, correspondance concernant le paiement d'acompte (1792)., 1792-1937; 246 Edepot 42; N1
      BAUX RURAUX
      LACORDAIRE (Jean-Auguste)
    - Rôles de répartition du taillis (1810, 1817-1860). Distribution de la futaie (1820-1868)., 1810-1868; 246 Edepot 43; N2
      BOIS
    - Délimitation, entretien, aménagement, procès-verbaux d'arpentage (an X-1896). Exploitation de la coupe affouagère (an XIII-1869). Ventes de bois (1807-1829, 1904-1908). Procès-verbal de balivage et martelage (1830). Location de la chasse (1849-1863). Droits divers. Concession au cimetière (1888-1940)., An X-1940; 246 Edepot 44; N3
      AMENAGEMENT FORESTIER; BOIS; CHASSE; CONCESSION FUNERAIRE
    - Plan (4) des bois communaux de Fouvent-la-Ville., 1834; 246 Edepot 54; N4
      Raison: Déchiré
  - BIENS ET BOIS COMMUNAUX
    - Amodiations (1793-1841). Ventes, échanges, acquisitions (1806-1937). Etat (s.d.), mise en valeur (1865). Contestation entre la commune et Jean-Auguste Lacordaire, ingénieur des Ponts et Chaussées, au sujet de la propriété d'un terrain (1820-1822, 1 plan (4)). Biens nationaux, correspondance concernant le paiement d'acompte (1792)., 1792-1937; 246 Edepot 42; N1
    - Rôles de répartition du taillis (1810, 1817-1860). Distribution de la futaie (1820-1868)., 1810-1868; 246 Edepot 43; N2
    - Délimitation, entretien, aménagement, procès-verbaux d'arpentage (an X-1896). Exploitation de la coupe affouagère (an XIII-1869). Ventes de bois (1807-1829, 1904-1908). Procès-verbal de balivage et martelage (1830). Location de la chasse (1849-1863). Droits divers. Concession au cimetière (1888-1940)., An X-1940; 246 Edepot 44; N3
    - Plan (4) des bois communaux de Fouvent-la-Ville., 1834; 246 Edepot 54; N4
  - VOIRIE-MOYENS DE TRANSPORT-REGIME DES EAUX
    - Voirie urbaine. Rues du village, réparations, acquisition de terrain (plan), rigoles pavées (1847-1912). Alignement (1849-1910). Petite voirie. Chemin vicinal n°1, puis n°3, allant à Argillières, rectification, plainte pour la réparation du chemin (1842-1889, plans). Chemin d'intérêt commun n°6, de Champlitte à Farincourt, ouverture, travaux (1849-1854, 1870-1881, plan)., 1842-1912; 246 Edepot 45; O1
      CHEMIN RURAL; VOIE COMMUNALE
      ARGILLIERES; CHAMPLITTE; FARINCOURT; FOUVENT-SAINT-ANDOCHE
    - Chemin vicinal n°5 allant à Pisseloup, rectification (1875-1890, plans), réparations, procès concernant le paiement de la vente de l'ancien chemin (1837-1850, 1884-1888), construction d'un pontceau (1936-1937). Chemin de grande communication n°28, de Roche à la Haute-Marne, ouverture, élargissement, alignement, acquisition de terrain (1852-1907, plan)., 1837-1937; 246 Edepot 46; O2
      CHEMIN RURAL; ROUTE DEPARTEMENTALE
      FOUVENT-SAINT-ANDOCHE; HAUTE-MARNE; PISSELOUP (chemin de); ROCHE-ET-RAUCOURT
    - Chemins vicinaux, tableaux généraux, reconnaissance, ouverture, classement, alignement (an IV-1907, 1936, plans). Chemin de défruitement, construction (1867-1868, plans). Réparations aux ponts (1828). Restauration du pont sur le Vannon (1893-1895). Ressources, création, arrêtés de mise en demeure (1845-1896). Prestations, rôles (an XIII-1905), conversion en tâches (1837-1928)., An IV-1928; 246 Edepot 47; O3
      CHEMIN RURAL; OUVRAGE D'ART
    - Travaux publics. Carrières, autorisation d'ouverture, réclamation d'ouvriers carriers (plan, 1809-1866). Moyens de transport. Service d'autobus entre Langres et Champlitte, subventions demandées aux communes (1929). Régime des eaux. Rivière le Vannon, plainte au sujet d'un amas de pierres dans ce cours d'eau (1896), demande d'alignement d'un riverain (1899-1900), curage (1857). Moulins, reconstruction (1817-1826), règlement d'eau (1879-1936). Moulin communal, amodiation, procès-verbal de reconnaissance (an II)., An II-1936; 246 Edepot 48; O4
      COURS D'EAU; TRANSPORT
      moulin
      CHAMPLITTE; FOUVENT-SAINT-ANDOCHE; LANGRES; VANON (LE)
  - VOIRIE-MOYENS DE TRANSPORT-REGIME DES EAUX
    - Voirie urbaine. Rues du village, réparations, acquisition de terrain (plan), rigoles pavées (1847-1912). Alignement (1849-1910). Petite voirie. Chemin vicinal n°1, puis n°3, allant à Argillières, rectification, plainte pour la réparation du chemin (1842-1889, plans). Chemin d'intérêt commun n°6, de Champlitte à Farincourt, ouverture, travaux (1849-1854, 1870-1881, plan)., 1842-1912; 246 Edepot 45; O1
    - Chemin vicinal n°5 allant à Pisseloup, rectification (1875-1890, plans), réparations, procès concernant le paiement de la vente de l'ancien chemin (1837-1850, 1884-1888), construction d'un pontceau (1936-1937). Chemin de grande communication n°28, de Roche à la Haute-Marne, ouverture, élargissement, alignement, acquisition de terrain (1852-1907, plan)., 1837-1937; 246 Edepot 46; O2
    - Chemins vicinaux, tableaux généraux, reconnaissance, ouverture, classement, alignement (an IV-1907, 1936, plans). Chemin de défruitement, construction (1867-1868, plans). Réparations aux ponts (1828). Restauration du pont sur le Vannon (1893-1895). Ressources, création, arrêtés de mise en demeure (1845-1896). Prestations, rôles (an XIII-1905), conversion en tâches (1837-1928)., An IV-1928; 246 Edepot 47; O3
    - Travaux publics. Carrières, autorisation d'ouverture, réclamation d'ouvriers carriers (plan, 1809-1866). Moyens de transport. Service d'autobus entre Langres et Champlitte, subventions demandées aux communes (1929). Régime des eaux. Rivière le Vannon, plainte au sujet d'un amas de pierres dans ce cours d'eau (1896), demande d'alignement d'un riverain (1899-1900), curage (1857). Moulins, reconstruction (1817-1826), règlement d'eau (1879-1936). Moulin communal, amodiation, procès-verbal de reconnaissance (an II)., An II-1936; 246 Edepot 48; O4
  - CULTE
    - Te-Deum à l'occasion d'évènements extraordinaires (1858, 1899). Fondation de messes (1910). Revendication du curé Saget, de la propriété d'objets mobiliers placés dans l'église (1910). Séparation des Eglises et de l'Etat, répartition entre les communes des sommes de l'ancien budget, attribution des biens de l'ancienne fabrique (1906-1924). Fabrique. Extraits de délibérations (1889-1903). Budgets (1888-1906). Comptes de gestion (1887-1906). Comptes administratifs (1902-1905)., 1858-1924; 246 Edepot 49; P1
      CULTE
  - CULTE
    - Te-Deum à l'occasion d'évènements extraordinaires (1858, 1899). Fondation de messes (1910). Revendication du curé Saget, de la propriété d'objets mobiliers placés dans l'église (1910). Séparation des Eglises et de l'Etat, répartition entre les communes des sommes de l'ancien budget, attribution des biens de l'ancienne fabrique (1906-1924). Fabrique. Extraits de délibérations (1889-1903). Budgets (1888-1906). Comptes de gestion (1887-1906). Comptes administratifs (1902-1905)., 1858-1924; 246 Edepot 49; P1
  - ASSISTANCE ET PREVOYANCE
    - Assistance aux indigents (an II-1866). Aliénés (1935). Assistance publique (1936). Secours accordés aux familles de militaires (an II-an III, 1850, 1872). Médecine gratuite, organisation d'un service, traités avec un médecin (1859-1895). Registre des vaccinations (1851-1903). Société de secours mutuel des cantonniers du service vicinal (1904). Allocation familiale en agriculture (1937). Retraites ouvrières et paysannes, listes nominatives (1911-1922, 1926), cartes annuelles (1913-1920), notice à l'usage des assurés (1911-1917). Bureau de bienfaisance .Election des délégués (1840, 1861, 1893-1910, 1945); registre de délibérations (1862, 1934-1955).)., An II-1955; 246 Edepot 50; Q1
      AIDE SOCIALE
  - ASSISTANCE ET PREVOYANCE
    - Assistance aux indigents (an II-1866). Aliénés (1935). Assistance publique (1936). Secours accordés aux familles de militaires (an II-an III, 1850, 1872). Médecine gratuite, organisation d'un service, traités avec un médecin (1859-1895). Registre des vaccinations (1851-1903). Société de secours mutuel des cantonniers du service vicinal (1904). Allocation familiale en agriculture (1937). Retraites ouvrières et paysannes, listes nominatives (1911-1922, 1926), cartes annuelles (1913-1920), notice à l'usage des assurés (1911-1917). Bureau de bienfaisance .Election des délégués (1840, 1861, 1893-1910, 1945); registre de délibérations (1862, 1934-1955).)., An II-1955; 246 Edepot 50; Q1
  - INSTRUCTION PUBLIQUE-SCIENCES, LETTRES ET ARTS
    - Rôles de la rétribution scolaire., 1866-1881; 246 Edepot 51; R1
      DROITS DE SCOLARITE
    - Mobilier scolaire, acquisition, inventaire (1844-1898). Délibérations du comité local d'instruction primaire (1844-1846). Listes des enfants admis gratuitement (1851-1881). Traitement de l'institutrice (1858-1876), nomination (1946). Nomination de surveillants pour les instituteurs (an III). Dépenses scolaires (1888). Création de classe enfantine (1888). Fixation du taux de la rétribution scolaire (1857-1867). Extraits du registre d'appel (1882-1885). Sciences, lettres et arts. Correspondance relative aux fouilles faites dans les grottes de Fouvent-le-Bas (1841-1842)., An III-1946; 246 Edepot 52; R2
      DROITS DE SCOLARITE; INSTITUTEUR; SITE
  - INSTRUCTION PUBLIQUE-SCIENCES, LETTRES ET ARTS
    - Rôles de la rétribution scolaire., 1866-1881; 246 Edepot 51; R1
    - Mobilier scolaire, acquisition, inventaire (1844-1898). Délibérations du comité local d'instruction primaire (1844-1846). Listes des enfants admis gratuitement (1851-1881). Traitement de l'institutrice (1858-1876), nomination (1946). Nomination de surveillants pour les instituteurs (an III). Dépenses scolaires (1888). Création de classe enfantine (1888). Fixation du taux de la rétribution scolaire (1857-1867). Extraits du registre d'appel (1882-1885). Sciences, lettres et arts. Correspondance relative aux fouilles faites dans les grottes de Fouvent-le-Bas (1841-1842)., An III-1946; 246 Edepot 52; R2
- ARCHIVES MODERNES
  - ADMINISTRATION GENERALE DE LA COMMUNE
    - Délibérations* du conseil municipal et actes divers (1790-an II, 1793-an III, an VIII-1808, 3 cahiers)., 1790-1808; 246 Edepot 9; D1
    - Délibérations* du conseil municipal (1808-1838). Déclarations diverses (1839-1920)., 1808-1920; 246 Edepot 10; D2
    - Délibérations* du conseil municipal., 1838-1846; 246 Edepot 11; D3
    - Déllibérations* du conseil municipal., 1846-1857; 246 Edepot 12; D4
    - Délibérations* du conseil municipal., 1857-1874; 246 Edepot 13; D5
    - Délibérations du conseil municipal., 1874-1889; 246 Edepot 14; D6
    - Délibérations* du conseil municipal., 1890-1907; 246 Edepot 15; D7
    - Délibérations* du conseil municipal., 1907-1932; 246 Edepot 16; D8
    - Arrêtés municipaux* et actes divers (an VIII-1826, 1 cahier). Arrêtés municipaux (1838-1906, 1 registre)., An VIII-1906; 246 Edepot 17; D9
    - Correspondance du district de Champlitte et de la préfecture de Haute-Saône (1792-an X). Répertoire des actes soumis à l'enregistrement (1806-1949)., 1792-1949; 246 Edepot 18; D10
  - ADMINISTRATION GENERALE DE LA COMMUNE
    - Délibérations* du conseil municipal et actes divers (1790-an II, 1793-an III, an VIII-1808, 3 cahiers)., 1790-1808; 246 Edepot 9; D1
    - Délibérations* du conseil municipal (1808-1838). Déclarations diverses (1839-1920)., 1808-1920; 246 Edepot 10; D2
    - Délibérations* du conseil municipal., 1838-1846; 246 Edepot 11; D3
    - Déllibérations* du conseil municipal., 1846-1857; 246 Edepot 12; D4
    - Délibérations* du conseil municipal., 1857-1874; 246 Edepot 13; D5
    - Délibérations du conseil municipal., 1874-1889; 246 Edepot 14; D6
    - Délibérations* du conseil municipal., 1890-1907; 246 Edepot 15; D7
    - Délibérations* du conseil municipal., 1907-1932; 246 Edepot 16; D8
    - Arrêtés municipaux* et actes divers (an VIII-1826, 1 cahier). Arrêtés municipaux (1838-1906, 1 registre)., An VIII-1906; 246 Edepot 17; D9
    - Correspondance du district de Champlitte et de la préfecture de Haute-Saône (1792-an X). Répertoire des actes soumis à l'enregistrement (1806-1949)., 1792-1949; 246 Edepot 18; D10
  - ETAT-CIVIL
    - Actes envoyés par d'autres communes pour transcription. Actes de consentement au mariage (1 cahier, 1899-1931). Autorisation de mariage entre Sengelin Stéphane et Sengelin Maria, tous deux de Fouvent-le-Bas (1895)., An V-1931; 246 Edepot 19; E1
  - ETAT-CIVIL
    - Actes envoyés par d'autres communes pour transcription. Actes de consentement au mariage (1 cahier, 1899-1931). Autorisation de mariage entre Sengelin Stéphane et Sengelin Maria, tous deux de Fouvent-le-Bas (1895)., An V-1931; 246 Edepot 19; E1
  - POPULATION-AGRICULTURE-INDUSTRIE
    - Mouvement annuel., 1852-1906; 246 Edepot 20; F1
    - Recensement quinquennal: listes nominatives (1836-1911, 1921-1926)., 1836-1926; 246 Edepot 21; F2
    - Agriculture. Recensement des grains (an II). Maximum du prix des grains, foin et paille (an III). Statistiques annuelles (1854-1869, 1930-1938). Dénombrement des animaux domestiques (1872). Déclarations de récoltes (1934-1939). Questionnaire du service hydraulique agricole (1887). Industrie. Registre pour les annotations de délivrance des livrets d'ouvriers (1857-1867)., An II-1939; 246 Edepot 22; F3
  - POPULATION-AGRICULTURE-INDUSTRIE
    - Mouvement annuel., 1852-1906; 246 Edepot 20; F1
    - Recensement quinquennal: listes nominatives (1836-1911, 1921-1926)., 1836-1926; 246 Edepot 21; F2
    - Agriculture. Recensement des grains (an II). Maximum du prix des grains, foin et paille (an III). Statistiques annuelles (1854-1869, 1930-1938). Dénombrement des animaux domestiques (1872). Déclarations de récoltes (1934-1939). Questionnaire du service hydraulique agricole (1887). Industrie. Registre pour les annotations de délivrance des livrets d'ouvriers (1857-1867)., An II-1939; 246 Edepot 22; F3
  - CONTRIBUTIONS-ADMINISTRATIONS FINANCIERES
    - Livre des mutations* (1er volume)., 1818; 246 Edepot 23; G1
    - Livre des mutations* (2è volume)., 1818; 246 Edepot 24; G2
    - Etats de section, A-D., 246 Edepot 25; G3
    - Matrices générales des quatre contributions (1818-1821, 1829-1831, 1836-1838, 1842-1848)., 1818-1848; 246 Edepot 26; G4
    - Matrices des quatre contributions., 1850-1877; 246 Edepot 27; G5
    - Matrices des quatre contributions., 1878-1916; 246 Edepot 28; G6
    - Etat des sommes irrécouvrables (1867-1871). Liste des 30 plus imposés (1873, 1875). Correspondance du district de Champlitte concernant les impôts (1791-an III). Mandements des contributions (an IX-1824). Listes des commissaires-répartiteurs (an XIV-1909). 1791-1909 Postes. Distribution du courrier. 1862, 1903 Télégraphe. Etablissement. 1883-1886 Téléphone. Etablissement d'un réseau. 1899-1902, 246 Edepot 29; G8
    - Matrices générales., 1917-1946; 246 Edepot 53; G7
  - CONTRIBUTIONS-ADMINISTRATIONS FINANCIERES
    - Livre des mutations* (1er volume)., 1818; 246 Edepot 23; G1
    - Livre des mutations* (2è volume)., 1818; 246 Edepot 24; G2
    - Etats de section, A-D., 246 Edepot 25; G3
    - Matrices générales des quatre contributions (1818-1821, 1829-1831, 1836-1838, 1842-1848)., 1818-1848; 246 Edepot 26; G4
    - Matrices des quatre contributions., 1850-1877; 246 Edepot 27; G5
    - Matrices des quatre contributions., 1878-1916; 246 Edepot 28; G6
    - Etat des sommes irrécouvrables (1867-1871). Liste des 30 plus imposés (1873, 1875). Correspondance du district de Champlitte concernant les impôts (1791-an III). Mandements des contributions (an IX-1824). Listes des commissaires-répartiteurs (an XIV-1909). 1791-1909 Postes. Distribution du courrier. 1862, 1903 Télégraphe. Etablissement. 1883-1886 Téléphone. Etablissement d'un réseau. 1899-1902, 246 Edepot 29; G8
    - Matrices générales., 1917-1946; 246 Edepot 53; G7
  - AFFAIRES MILITAIRES
    - Recensement des jeunes gens (an IX, an XII, 1807, 1816-1818, 1820-1888, 1890-1906, 1908-1910)., An IX-1910; 246 Edepot 30; H1
    - Armée territoriale. Tableau de recensement des classes 1855 à 1866. Avis d'inscription des classes 1856-1866. Formation (1874). Ordre de route (1889). Notifications (1832-1863). Logement et cantonnement des troupes (1872-1896). Registre de déclaration des voitures attelées (1895, 1898). Recensemment des chevaux (1874-1909). Service géographique de l'armée: arrêté préfectoral (1935). Sapeurs-pompiers. Habillement (1922)., 1832-1935; 246 Edepot 31; H2
    - Garde-nationale. Correspondance adressée par le district de Champlitte concernant les enrôlements (1792). Registre de contrôle (1832). Tableau de recensement (s.d.). Listes nominatives (1870). Bulletins individuels (s.d.). Relevés nominatifs (1848-1850). Election des officiers et sous-officiers (1831-1848, 1870). Bataillon cantonal. Equipement, nomination du tambour, armement (1831-1832)., 1792-1870; 246 Edepot 32; H3
    - Faits de guerre. Réquisitions (an II-an III, an XIII). Invasion de 1815. Réquisitions (1815-1816), réclamations (1819-1821)., An II-1821; 246 Edepot 33; H4
  - AFFAIRES MILITAIRES
    - Recensement des jeunes gens (an IX, an XII, 1807, 1816-1818, 1820-1888, 1890-1906, 1908-1910)., An IX-1910; 246 Edepot 30; H1
    - Armée territoriale. Tableau de recensement des classes 1855 à 1866. Avis d'inscription des classes 1856-1866. Formation (1874). Ordre de route (1889). Notifications (1832-1863). Logement et cantonnement des troupes (1872-1896). Registre de déclaration des voitures attelées (1895, 1898). Recensemment des chevaux (1874-1909). Service géographique de l'armée: arrêté préfectoral (1935). Sapeurs-pompiers. Habillement (1922)., 1832-1935; 246 Edepot 31; H2
    - Garde-nationale. Correspondance adressée par le district de Champlitte concernant les enrôlements (1792). Registre de contrôle (1832). Tableau de recensement (s.d.). Listes nominatives (1870). Bulletins individuels (s.d.). Relevés nominatifs (1848-1850). Election des officiers et sous-officiers (1831-1848, 1870). Bataillon cantonal. Equipement, nomination du tambour, armement (1831-1832)., 1792-1870; 246 Edepot 32; H3